---
date: "`r format(Sys.time(), '%d/%m/%Y')`"
output: 
    html_document:
      highlight: textmate
      logo: logo.png
      theme: jou
      number_sections: yes
      toc: yes
      toc_float:
        collapsed: yes
        smooth_scroll: no
      df_print: paged
      code_folding: hide
---

```{r setup, include=FALSE}
knitr::opts_chunk$set(echo = TRUE, warning = FALSE, message = FALSE)
```

# 1. Import

```{r}
library(tidyverse)
library(readr)
library(janitor)
library(gtsummary)
library(summarytools)
library(kableExtra)
library(gridExtra)
library(ggplot2)
library(ggpubr)
```

# 2. Data Collection

```{r}
df <- read_csv("datasets/train.csv")

# glimpse(df) # abre uma mini visão da tabela
#View(df) # abre uma visão da tabela em uma janela
```

# 3. Data Cleaning

```{r}
# "limpa" os nomes das colunas da tabela
df1 <- janitor::clean_names(df)

# printa os nomes das colunas
# df1 %>% names()  
```

## 3.1 Data Types

```{r}
# Para verificar os tipos dos dados
#str(df1) 
```

```{r}
# construção de uma tabela com os nomes das variáveis e os tipos
tibble(variables = names(df1),
       types = unlist(lapply(df1, class)))
```

## 3.2 Renomeações

Aqui faremos algumas recomeações de nomes de colunas e de alguns valores.

```{r}
# rename: renomea os nomes das colunas
# mutate: aplica uma função dentro das colunas
# mutate_if: para transformar as variaveis categoricas em factor (precisa para o modelo)
df2 <- df1 %>% 
  rename(days_associated = vintage,
        health_annual_paid  = annual_premium) %>% 
  mutate(
    across(where(is.character), tolower),
    driving_lincense = ifelse(driving_license == 1, "yes", "no"),
    previously_insured = ifelse(previously_insured == 1, "yes", "no"),
    response = ifelse(response == 1, "yes", "no"),
    vehicle_age = case_when(
      vehicle_age == "< 1 year" ~ "below_1_year",
      vehicle_age == "1-2 year" ~ "between_1_2_years",
      vehicle_age == "> 2 years" ~ "over_2_years"
    )) %>%
  mutate_if(is.character, as.factor)
```

```{r}
glimpse(df2)
```

```{r}
# Para o modelo é necessário que a variável positiva seja a primeira. Para isso, vamos garantir a ordem.

# Comando para verificar a ordem da variável resposta
df2$response %>% levels()

# Comando para garantir que "yes" apareça antes de "no"
# Opção 1
# df2$response <- factor(df2$response, levels = c("yes", "no"))

# Opção 2  
df2 <- df2 %>% 
   mutate(response = factor(response, levels = c("yes", "no")),
          driving_license = factor(driving_license, level = c(1, 0)),
          previously_insured = factor(previously_insured, levels = c("yes", "no")),
          vehicle_damage = factor(vehicle_damage, levels = c("yes", "no")))
```

```{r}
# Salvar df2 como RDS, para que não próxima vez que abrirmos o porjeto não seja necessário rodar tudo.
saveRDS(df2, "df_cleaned.rds")
```

## 3.3 Descrição das Colunas

## 3.4 Estatística Descritiva

```{r}
# Ler os dados que foram salvos anteriormente em RDS
df_cleaned <- readRDS('df_cleaned.rds')
# glimpse(df_cleaned)
```

```{r}
# Estatística Descritiva
skimr::skim(df_cleaned)
```

```{r}
# resumo de descrição de cada atributo
# select: seleciona todos os atributos, menos o id
# tbl_summary: cria a tabela com resumos das estatísticas dos atributos
df_cleaned %>% 
  select(-id) %>% # seleciona todos os atributos, menos o id
  tbl_summary(
    type = list(response ~ "categorical",
                driving_license ~ "categorical",
                previously_insured ~ "categorical",
                vehicle_damage ~ "categorical"),
    digits = list(all_categorical() ~ c(0,2))
      )
```

Essas estatísticas são muito uteis para se ter um breve overview dos dados, mas precisamos ir um pouco mais além. Para isso, vamos construir uma visão mais detalhada para os dados numéricos.

```{r}
num_attributes <- df_cleaned %>% 
  select(age, health_annual_paid, days_associated)
```

```{r}
descritive_table <- descr(num_attributes, style = 'rmarkdown') %>% 
                          round(2)

kable(data.frame(descritive_table), format='html') %>% 
  kable_styling(bootstrap_options = 'striped',
                full_width = FALSE)
```

Vamos criar uma visualização gráfica.

```{r}
# Age
age_plt <- num_attributes %>% 
  ggplot(aes(x = age)) +
  geom_histogram(aes(y = after_stat(density)), binwidth = 2,
                 color = "black", fill = "lightgreen", alpha = 0.5)  + 
  geom_density(color = 'black', size = 1) + 
  labs(x = "Age", y = "Density", title = "Customers Age Distribution")  + 
  theme_minimal()

# Days Associated
days_plt <- num_attributes %>% 
  ggplot(aes(x = days_associated)) +
  geom_histogram(aes(y = after_stat(density)), binwidth = 10,
                 color = "black", fill = "lightgreen", alpha = 0.5)  + 
  geom_density(color = 'black', size = 1) + 
  labs(x = "Days Associated", y = "Density", title = "Customers Days Associated Distribution")  + 
  theme_minimal()

# Health Annual paid
paid_plt <- num_attributes %>% 
  ggplot(aes(x = health_annual_paid)) +
  geom_histogram(aes(y = after_stat(density)), binwidth = 10000,
                 color = "black", fill = "lightgreen", alpha = 0.5)  + 
  geom_density(color = 'black', size = 1) + 
  labs(x = "Health Annual Age", y = "Density", title = "Customers Health Annual Paid Distribution")  + 
  theme_minimal()

# Grid
grid.arrange(age_plt, days_plt, paid_plt)
```

Agora, vamos analisar as variáveis categóricas.

```{r}
num_names <- names(num_attributes)
cat_attributes <- df_cleaned %>% 
  select(-id, -one_of(num_names))
```

```{r}
# Gender
gender_plt <- cat_attributes %>% 
  ggplot(aes(x = gender)) +
  geom_bar(aes(fill = gender), color = 'black') + 
  labs(x = "Gender", y = "Count", title = "Customers Gender")  + 
    scale_fill_manual(values=c("lightgreen",
                               "darkgreen"), name = 'Region Code') +
  theme_minimal()

# Driving License
driving_plt <- cat_attributes %>% 
  ggplot(aes(x = driving_license)) +
  geom_bar(aes(fill = driving_license), color = 'black') + 
  labs(x = "Driving License", y = "Count", title = "Customers Driving License")  + 
    scale_fill_manual(values=c("lightgreen",
                               "darkgreen"), name = 'Region Code') +
  theme_minimal()

# Region Code
region_plt <- cat_attributes %>% 
  ggplot(aes(x = factor(region_code))) +
  geom_bar(aes(fill = region_code), color = 'black') + 
  labs(x = "Region Code", y = "Count", title = "Customers Region Code")  + 
  scale_fill_gradient(low='lightgreen', high='darkgreen', name = 'Region Code') +
  theme_minimal()

# Previously Insured
insured_plt <- cat_attributes %>% 
  ggplot(aes(x = previously_insured)) +
  geom_bar(aes(fill = previously_insured), color = 'black') + 
  labs(x = "Previously Insured", y = "Count", title = "Customers Previously Insured")  + 
    scale_fill_manual(values=c("lightgreen",
                               "darkgreen"), name="Previously Insured") +
  theme_minimal()

# Vehicle Age
vehicle_age_plt <- cat_attributes %>% 
  ggplot(aes(x = vehicle_age)) +
  geom_bar(aes(fill = vehicle_age), color = 'black') + 
  labs(x = "Vehicle Age", y = "Count", title = "Customers Vehicle Age")  +
  scale_fill_manual(values=c("lightgreen",
                             "#71C55B",
                             "darkgreen"), name="Vehicle Age") +
  theme_minimal()

# Vehicle Damage
vehicle_dmg_plt <- cat_attributes %>% 
  ggplot(aes(x = vehicle_damage)) +
  geom_bar(aes(fill = vehicle_damage), color = 'black') + 
  labs(x = "Vehicle Damage", y = "Count", title = "Customers Vehicle Damage")  + 
    scale_fill_manual(values=c("lightgreen",
                               "darkgreen"), name="Vehicle Damage") +
  theme_minimal()

# Policy Sales Channel
sales_channel_plt <- cat_attributes %>% 
  ggplot(aes(x = factor(policy_sales_channel))) +
  geom_bar(aes(fill = policy_sales_channel), color = 'black') + 
  labs(x = "Policy Sales Channel", y = "Count", title = "Customers Policy Sales Channel")  + 
  scale_fill_gradient(low='lightgreen', high='darkgreen', name = 'Policy Sales Channel') +
  theme_minimal()

# Response
response_plt <- cat_attributes %>% 
  ggplot(aes(x = response)) +
  geom_bar(aes(fill = response), color = 'black') + 
  labs(x = "Response", y = "Count", title = "Customers Response")  + 
    scale_fill_manual(values=c("lightgreen",
                               "darkgreen"), name="Response") +
  theme_minimal()

# Grid
graficos_combinados <- ggarrange(gender_plt,
                                 driving_plt,
                                 region_plt,
                                 insured_plt,
                                 vehicle_age_plt,
                                 vehicle_dmg_plt,
                                 sales_channel_plt,
                                 response_plt,
                                 ncol = 2, nrow = 4);
```

```{r}
# Salvar os gráficos em Alta Definição
tiff(filename = "estudo.tiff", width = 3500, height = 3500, res = 300)
graficos_combinados
dev.off()
```
